# 房地产营改增相关问题

提问人：lbwl 时间：2016-05-24 15:46:15
目前有 2 个问题， 1 个是房地产一般纳税人简易征收是通过应交税金-应交增值税核算，还是应交税金-未交增值税核算，小规模企业是应交税金，但是我看网上说这个简易征收是通过未交税金，不知道哪个正确。 2 房地产纳税人需要预缴税款，但是这时纳税义务尚未发生（目前网上讨论认为交房时才发生纳税义务），那么这时收到预收款时需要做应交税金贷方的分录吗，还是就说交税时做借方，然后一直借方挂账，等交房时在做贷方

回答人：chenyiwei
个人理解： 1 、一般纳税人的“应交增值税”明细科目需按规定设置专栏，而这些专栏对简易征收方式是不适用的，因此可以通过“未交增值税”明细科目核算。 2 、预缴的增值税可以在“未交增值税”借方挂账，报表列报为其他流动资产。

提问人：suzhou_sun 时间：2016-06-03 10:59:32
有点不太明白，应交税金-未交增值税是负债类科目怎么会通过其他流动资产列报啊？

回答人：chenyiwei
其借方余额代表了以后获得抵扣或要求退回的权利，所以借方余额具有资产属性。

提问人：suzhou_sun 时间：2016-06-06 13:50:13
这样的列报是否可以与往来科目重分类列报一样呢？那么这样预缴的增值税和其他计提的税种就要分开列报了吗？

回答人：chenyiwei
预缴税金只要今后能够申请退回或抵顶后期应纳税款的，都可以列报为资产，但期末要做减值测试。你参考一下本版面上的相关讨论。